【裁判字號】    94,訴緝,160
【裁判日期】    950508
【裁判案由】    毒品危害防制條例
【裁判全文】
臺灣桃園地方法院刑事判決             94年度訴緝字第160號
公  訴  人  臺灣桃園地方法院檢察署檢察官
被      告  甲○○
                    （另案於臺灣桃園監獄執行中）
上列被告因違反毒品危害防制條例案件，經檢察官提起公訴（93
年度毒偵字第2780號），本院判決如下：
    主  文
甲○○連續施用第貳級毒品，累犯，處有期徒刑陸月，如易科罰
金，以參佰元折算壹日。
被訴施用第壹級毒品部分免訴。
    事  實
一、甲○○前因施用毒品案件，經送強制戒治後，於民國88年1
    月22日停止戒治，所餘期間付保護管束，於88年7 月1 日保
    護管束期滿執行完畢，並曾因違反麻醉藥品管理條例案件，
    經法院判處有期徒刑7 月確定，該案與其前案所應執行之殘
    刑有期徒刑4 年5 月29日接續執行，於90年10月22日合併假
    釋出監，並於92年12月11日假釋期滿且假釋未經撤銷，未執
    行之刑期以已執行論而執行完畢。詎其仍不知戒絕毒品，復
    基於施用第二級毒品安非他命之概括犯意，自上開強制戒治
    執行完畢後5 年內之93年6 月24日起至94年9 月10日止，在
    其桃園縣桃園市○○○街31巷2 號住處內，以約每1 至3 日
    施用1 次之頻率並利用燒烤吸食器之方式，連續施用第二級
    毒品安非他命多次。
二、案經桃園縣政府警察局桃園分局報請臺灣桃園地方法院檢察
    署檢察官偵查起訴。
    理    由
壹、有罪部分（即被訴施用第二級毒品部分）：
一、前揭事實業據被告甲○○於本院審理時坦承不諱，且被告於
    93年7 月6 日為警查獲時所採集之尿液，經送請檢驗結果，
    呈安非他命陽性反應等情，有桃園縣政府警察局桃園分局被
    採尿人姓名編號對照表及昭信科技顧問股份有限公司濫用藥
    物陽性檢體檢驗報告各1 紙在卷可考，況毒品本具成癮性，
    施用者多有一再施用之情形，是被告之自白堪予採信。又被
    告前因施用毒品案件經送強制戒治後，於88年1 月22日停止
    戒治，所餘期間付保護管束，於88年7 月1 日保護管束期滿
    執行完畢，有臺灣高等法院被告前案紀錄表1 份在卷可考，
    其於強制戒治執行完畢後5 年內再犯毒品危害防制條例第10
    條之罪，自應由檢察官直接提起公訴而進入訴訟程序審理，
    本件事證已經明確，被告施用第二級毒品之犯行堪予認定，
    應依法論科。
二、核被告所為，係犯毒品危害防制條例第10條第2 項之施用第
    二級毒品罪。其施用第二級毒品安非他命前後非法持有安非
    他命之低度行為，為其施用之高度行為所吸收，不另論罪。
    被告前後多次施用第二級毒品安非他命之犯行，時間緊接，
    且觸犯構成要件相同之罪名，顯係基於概括犯意反覆為之，
    應依連續犯之規定論以一罪，並加重其刑。公訴人雖僅就被
    告於93年7 月6 日上午7 時2 分許為警採尿時回溯96小時內
    某時施用安非他命之犯行提起公訴，惟其餘施用安非他命之
    犯行，與公訴人已起訴且經本院論罪部分，既有連續犯裁判
    上一罪之關係，自為起訴效力所及，本院應併予審判。而被
    告有犯罪事實欄所載之刑案科刑、執行情形，有臺灣高等法
    院被告前案紀錄表在卷可按，其受有期徒刑之執行完畢後，
    5 年內再犯本件有期徒刑以上之罪，為累犯，應依刑法第47
    條規定加重其刑，並依法遞加重之。爰審酌被告曾經觀察、
    勒戒及強制戒治處遇，仍不知戒絕毒品，其抗拒毒品之意志
    力顯然薄弱，且施用期間非短，惟念其施用毒品所侵害法益
    僅係其個人身體健康，及其犯後能坦承犯行等一切情狀，量
    處如主文所示之刑。
貳、免訴部分（即被訴施用第一級毒品部分）：
一、公訴意旨略以：被告甲○○基於施用第一級毒品海洛因之犯
    意，於93年7 月6 日上午7 時2 分許為警採尿時回溯26小時
    內某時，在臺灣地區某處施用第一級毒品海洛因1 次，因認
    被告涉有施用第一級毒品犯嫌。
二、按案件曾經判決確定者，應諭知免訴之判決，刑事訴訟法第
    302 條第1 款定有明文。又訴訟上所謂一事不再理之原則，
    關於實質上一罪或裁判上一罪，亦均有其適用，最高法院60
    年台非字第77號著有判例可資參照。
三、經查，本件被告甲○○曾因於92年11月23日中午某時許，在
    桃園縣桃園市○○○街31巷2 號住處，施用第一級毒品海洛
    因之犯行，經本院於93年7 月8 日以93年度訴字第354 號（
    下稱：前案）判決判處被告有期徒刑8 月，並已於93年8 月
    23日確定在案，有上開刑事判決及臺灣高等法院被告前案紀
    錄表各1 份附卷可稽。經核上開經本院判決確定之施用第一
    級毒品事實與本件公訴人起訴之事實，前後雖間隔約7 個月
    ，但被告於本院訊問時既供稱：其於前案遭警查獲後，均持
    續施用海洛因，一直施用至94年9 月16日遭通緝到案當日止
    ，若其所述非虛，其本件經檢察官起訴之事實應屬其連續施
    用第一級毒品犯行之一部，具有連續犯之裁判上一罪關係，
    在實體法上為一罪，在訴訟法上亦無從分割，檢察官雖僅就
    犯罪事實之一部起訴，其效力及於全部，法院本得就全部犯
    罪事實加以審理論究，縱使法院就犯罪事實之一部加以審判
    ，未經審判之其他部分，仍為判決效力所及，從而前開確定
    判決之既判力效力應及於具有裁判上一罪關係之全部犯罪事
    實，依一事不再理之原則，不得再就裁判上一罪之其他一部
    分犯罪事實另予追訴論科，倘檢察官另就裁判上一罪之其他
    部分重行起訴，自應諭知免訴之判決。
四、次查，被告於前案93年6 月14日本院審理時雖係供稱：「（
    對於檢察官起訴之犯罪事實有何意見？）承認。（何時吸食
    ？）被抓的那天中午。（何地吸食？）同德十街家裡。」等
    語，致前案承審法官僅認定其施用海洛因1 次。惟綜觀上開
    問答內容，承審法官係針對檢察官起訴之該次施用海洛因犯
    行為訊問，並確認該次施用犯行之時間及地點，而未就被告
    是否多次連續施用海洛因之部分加以訊問，因之，被告既係
    依循承審法官之問題而為回答，尚難據此即認定被告確僅有
    該次施用海洛因之犯行。另參酌被告於前案93年5 月31日本
    院訊問時供稱：我確實有施用海洛因，吸食幾次忘記了，我
    平常都在住處吸等語（見前案本院卷第57頁），足見被告雖
    未明確供承其「連續」施用海洛因及其起迄時間，但其既陳
    稱吸食「幾次」忘記了，顯已有連續施用數次之表示，僅確
    實次數無法憶起，且細稽其所稱「平常」「都」在住處吸等
    詞句，益徵其應係表示其施用海洛因之次數不止一次。況被
    告前曾多次因麻藥、煙毒等案件遭判刑，其施用毒品之習慣
    由來已久，且毒品本具有成癮性，施用者多有一再施用之情
    形，是被告於本件審理時供稱其於前案遭警查獲後仍連續施
    用毒品至94年9 月16日，其憑信性自屬極高。
五、綜上所述，本件被告所述其自前案遭警查獲後，仍基於同一
    概括犯意連續施用海洛因至94年9 月16日之事實，雖無其他
    證據（如驗尿報告）可資佐證，然其所供述之內容既與常情
    事理相符，而具相當之可信性，自應為被告有利之認定。準
    此，本件檢察官起訴之犯罪事實與被告前案犯行既有連續犯
    之裁判上一罪關係，且其犯罪時間又係在前案之宣判日即93
    年7 月8 日前，則被告本件被訴之犯行自應為前案判決效力
    所及，而檢察官於93年10月29日就為前開確定判決既判力效
    力所及具有裁判上一罪關係之其中一部分犯罪事實提起公訴
    ，並於93年11月17日繫屬本院，揆諸前開說明，依一事不再
    理之原則，爰就被告被訴施用第一級毒品罪部分，諭知免訴
    之判決。
據上論斷，應依刑事訴訟法第299 條第1 項前段、第302 條第1
款，毒品危害防制條例第10條第2 項，刑法第11條前段、第56條
、第47條、第41條第1 項前段，罰金罰鍰提高標準條例第2 條，
判決如主文。
本案經檢察官崔秉君到庭執行職務。
中    華    民    國    95    年    5     月    8     日
              刑事第十一庭  審判長法  官  蔡榮澤
                                  法  官  何俏美
                                  法  官  魏于傑
上正本證明與原本無異。
如不服本判決，得於收受判決後10日內，向本院提出上訴狀。
                                  書記官  林怡君
中    華    民    國    95    年    5     月    9     日
本案論罪科刑主要法條：
毒品危害防制條例第10條第2項
施用第二級毒品者，處 3 年以下有期徒刑。


司法院資訊處製作；財團法人民間司法改革基金會備份。
